【裁判字號】    90,易,854
【裁判日期】    900831
【裁判案由】    毒品危害防制條例
【裁判全文】
臺灣臺南地方法院刑事判決                            九十年度易字第八五四號
    公  訴  人  臺灣台南地方法院檢察署檢察官
    被      告  甲○○
右列被告因毒品危害防制條例案件，經檢察官聲請簡易處刑（八十八年度毒偵字第七
二五號），本院認不宜由簡易庭處理，改依通常程序審理，判決如左：
    主  文
甲○○施用第二級毒品，累犯，處有期徒刑伍月，如易科罰金，以參佰元折算壹日。
    事  實
一、甲○○曾於民國八十六年間因違反麻醉藥品管理條例案件，經本院判處有期徒刑
    一年確定，並於八十七年三月二十五日執行完畢，仍不知悔改，復因施用第二級
    毒品案件，經本院以八十八年度毒聲字第一二六九號裁定送執行觀察、勒戒後，
    認無繼續施用毒品之傾向，由臺灣台南地方法院檢察署檢察官於八十八年五月十
    一日以八十八年度偵字第三二五八號不起訴處分確定後，詎仍不知悔改，又於八
    十八年九月十二日上午，在台南縣六甲鄉烏山頭水庫附近風景區之樹林內，以鋁
    箔紙承接燒烤之方式，施用第二級毒品安非他命，為警於當日上午十一時五十分
    許，在台南縣六甲鄉○○村○○路赤山巖停車場前，見其行跡可疑而帶回警局對
    其採尿送驗結果，發現其尿液有甲基安非他命陽性反應而查獲上情，經本院以八
    十八年度毒聲字第三四七０號裁定送執行觀察、勒戒後，有繼續施用毒品傾向。
二、案經台南縣警察局麻豆分局報請臺灣台南地方法院檢察署檢察官聲請簡易判決處
    刑。
    理  由
一、右開事實，業經被告甲○○於本院審理時坦承不諱，且有台南縣衛生局八十八年
    十月十五日尿液檢驗成績書影本一紙附卷可稽。又被告前因施用毒品案件，由本
    院裁定送觀察、勒戒後，認無繼續施用毒品之傾向，經台灣台南地方法院檢察署
    檢察官不起訴處分確定，有該署檢察官八十八年度偵字第三二五八號不起訴處分
    書在卷可按，其於五年內再犯毒品危害防制條例第十條之罪，經裁定送觀察勒戒
    ，認有繼續施用毒品傾向，有本院八十八年度毒聲字第三四七０號裁定書及台灣
    台南看守所八十八年十二月七日南所勒證字第八八一八四八號證明書一份附卷可
    參，被告罪證明確，應予依法論科。
二、核被告甲○○所為，係犯毒品危害防制條例第十條第二項之施用第二級毒品罪。
    其持有第二級毒品安非他命之行為，應為進而施用之高度行為所吸收，不另論罪
    。查被告有如事實欄所示前科紀錄，有臺灣高等法院被告全國前案紀錄表在卷可
    稽，其於執行完畢後五年之內，再犯本案之罪，係屬累犯，應依刑法第四十七條
    之規定加重其刑。爰審酌被告犯本件之罪係自戕行為、犯罪後尚知坦承犯行之態
    度等一切情節，量處如主文所示之刑，並諭知易科罰金之折算標準，以資懲儆。
三、臺灣台南地方法院檢察署檢察官另以被告涉連續施用第二級毒品犯行而移送併辦
    （八十九年度毒偵字第三二０三號），惟按連續犯必須基於一個概括犯罪之意思
    決定，連續數行為而犯基本犯罪構成要件相同之罪名，始能成立。質言之，所謂
    基於一個概括犯罪之決意，係指各該犯罪行為在客觀上雖有次數可分，然在犯人
    主觀上，則始終基於原先一個單一概括犯罪之意思決定，而分次連續進行其原先
    所預定之一個多次犯罪之計劃，如果每次犯罪係由各別起意，或在犯罪中途另有
    新犯意發生，則無論所犯罪名是否基本犯罪構成要件相同，均應併合論罪，無連
    續犯之適用，最高法院二十二年上字第三二三三號及七十年台上字第六二九六號
    判例意旨分別可資參照。經查，被告甲○○係涉嫌於八十九年十二月九日，在其
    台南縣六甲鄉○○街四四六之三號住處，為警查獲毒品安非他命並經採尿送驗後
    發現有安非他命陽性反應而經檢察官移送併辦，然本件被告甲○○之犯罪時間係
    在八十八年九月十二日，既與前開移送併辦部分之犯罪時點相隔一年有餘，且被
    告復自八十八年十一月十九日即入勒戒處所執行觀察、勒戒，嗣入戒治處所強制
    戒治後，並因其成效經評定為合格，無繼續戒治之必要，而經本院於八十九年五
    月二十六日裁定停止戒治等情，有其前開全國前案紀錄表可查，而被告既已經強
    制戒治並經評定為合格，顯見其主觀上已無所謂始終基於原先一個單一概括施用
    毒品之意思決定可言，況被告於本院審訊時復矢口否認有何施用安非他命犯行，
    以此觀之，縱認被告於停止戒治出所後確有再度施用安非他命之行為，亦應認係
    新犯意之發生，難認被告仍係基於一個概括犯罪之意思決定而為，揆諸前揭說明
    ，應認移送併辦部分與本案無連續犯裁判上一罪關係，本院自無從准予併辦，爰
    退回臺灣台南地方法院檢察署，由該檢察署檢察官另行偵辦，附此敘明。
據上論斷，應依刑事訴訟法第四百五十二條、第二百九十九條第一項前段，毒品危害
防制條例第十條第二項，刑法第十一條前段、第四十七條、第四十一條第一項前段，
罰金罰鍰提高標準條例第二條，判決如主文。
本案經檢察官李宗榮到庭執行職務。
中      華      民      國      九十      年      八    月    三十一    日
                                  臺灣臺南地方法院刑事第二庭
                                          法  官  張  瑛  宗
右正本證明與原本無異。
如不服本判決，應於判決送達後十日內向本院提出上訴狀( 應附繕本 )。
              書記官  盧  立  勇
中      華      民      國      九十      年      八    月    三十一    日
附錄法條
毒品危害防制條例第十條第二項
施用第二級毒品者，處三年以下有期徒刑。


司法院資訊處製作；財團法人民間司法改革基金會備份。
